臺灣高等法院刑事判決
111年度上訴字第2353號
上  訴  人  
即  被  告  蔡東汶



選任辯護人  蔡銘書律師

上列上訴人因違反毒品危害防制條例案件，不服臺灣桃園地方法
院110年度訴字第273號，中華民國111年2月23日第一審判決（起
訴案號：臺灣桃園地方檢察署109年度少連偵字第397號），提起
上訴，本院判決如下：
    主  文
上訴駁回。
    事實及理由
一、本案審判範圍：
㈠、按上訴得對於判決之一部為之；上訴得明示僅就判決之刑、
    沒收或保安處分一部為之，民國110年6月16日修正公布，自
    同年月18日起施行之刑事訴訟法第348條第1項、第3項分別
    定有明文。其中刑事訴訟法第348條第3項規定之立法理由指
    出：「為尊重當事人設定攻防之範圍，並減輕上訴審審理之
    負擔，容許上訴權人僅針對刑、沒收或保安處分一部提起上
    訴，其未表明上訴之認定犯罪事實部分，則不在第二審之審
    判範圍。」是於上訴人明示僅就量刑上訴時，第二審法院即
    以原審所認定之犯罪事實作為論認原審量刑妥適與否之判斷
    基礎，僅就原判決關於量刑部分進行審理，至於其他部分，
    則非第二審法院審判範圍。
㈡、又針對前開法律修正，刑事訴訟法施行法第7條之13前段規定
    ：「110年5月31日修正通過（按即同年6月16日修正公布施
    行，而於同年月18日生效）之刑事訴訟法施行前，已繫屬於
    各級法院之案件，於施行後仍適用修正前刑事訴訟法第348 
    條規定。」又最高法院大法庭110年度台大上字第5375號裁
    定意旨認110年6月18日刑事訴訟法第348條修正施行前已繫
    屬於第一審或第二審法院之案件，在修正施行後始因上訴而
    繫屬於第二審或第三審法院者，應適用修正後規定以定其上
    訴範圍。
㈢、本案上訴人即被告蔡東汶（下稱被告）因涉犯毒品危害防制
    條例之罪，經檢察官於109年12月21日提起公訴，原審審理
    後，於111年2月23日判決被告犯共同販賣第三級毒品而混合
    二種以上之毒品未遂罪，被告不服原判決提起上訴，檢察官
    則未提起上訴，於111年6月29日繫屬本院，有原審111年6月
    22日桃院增刑憲110訴273字第1110015911號函上之本院收文
    戳章可憑（見本院卷第3頁），因係於前揭新法修正施行後
    始因上訴而繫屬本院，依據前開說明，關於本案上訴之效力
    及其範圍，應依現行刑事訴訟法第348條規定判斷。
㈣、茲因被告刑事上訴狀所載上訴理由僅爭執原審量刑（見本院
    卷第25至28頁），並於本院111年7月27日準備程序時已陳明
    ：被告坦承犯行，僅就量刑上訴等語（見本院卷第94頁），
    復於本院111年9月6日審理時，仍明示承認原審認定之事實
    ，僅就原判決量刑部分上訴（見本院卷第184、189頁），堪
    認被告已明示僅就刑之部分上訴，依刑事訴訟法第348條第3
    項規定，本院審判範圍僅限於原判決所處之刑，不及於原判
    決所認定犯罪事實、所犯法條（罪名）及沒收等其他部分。
    是本案關於犯罪事實、所犯法條（罪名）及沒收等部分之認
    定，均引用第一審判決書所記載之事實、證據及理由（詳如
    附件）。
二、被告上訴意旨略以：被告並無毒品前科，因經濟上因素及受
    共犯鄭譯崙之指示，一時失慮，交付毒品予喬裝購毒者之警
    員，交易並未完成；被告係第一次犯毒品罪，屬毒品交易下
    游，所得利益微薄，且扣案被告所販賣之毒品，經鑑驗後測
    得其中屬第三級毒品4-甲基甲基卡西酮之純度僅約2％，總純
    質淨重11.29公克，足認被告所販賣之毒品純度不高，價格
    較低，惡性及犯罪危害程度並非重大；又被告係於毒品危害
    防制條例第9條第3項針對混合二種毒品販賣之加重處罰規定
    甫修訂通過後2個月犯罪，被告自始自白犯行且供出毒品來
    源因而查獲共犯鄭譯崙，足認被告已知所悔悟；被告現從事
    起重機司機，已回歸正途，家中尚有妻子及新生兒待被告扶
    養。據上，審酌本案被告參與程度、犯罪情節、惡性及危害
    社會程度均輕，本案情節不無情輕法重之情形，原審未察，
    未適用刑法第59條規定酌減被告之刑，難認符合罪刑相當，
    爰針對原判決之量刑部分提起上訴。
三、本院針對量刑之判斷暨駁回上訴之理由：
㈠、本案刑之加重、減輕：
  ⒈被告所為販賣第三級毒品而混合二種以上之毒品，應依毒品
    危害防制條例第9條第3項之規定加重其刑。
  ⒉被告前因毀棄損壞、妨害自由等案件，經臺灣臺中地方法院
    以108年度簡字第720號判決有期徒刑2月、3月，應執行有期
    徒刑4月確定，並於108年9月12日易科罰金執行完畢，有本
    院被告前案紀錄表在卷可稽，其於有期徒刑執行完畢後，5 
    年以內故意再犯本案有期徒刑以上之罪，為累犯。然參諸司
    法院釋字第775 號解釋意旨，審酌被告上開前案之罪質與本
    案不同，未見二者有不法關聯性存在，並無證據足認有特別
    惡性及對刑罰反應力薄弱之具體事由，爰不依上開規定加重
    其刑（惟仍應作為整體量刑中素行部分之考量）。
  ⒊被告已著手實施販賣毒品犯行，然因喬裝買家之警員自始即
    不具購買之真意，實際上無法真正完成交易，其販賣第三級
    毒品而混合二種以上之毒品之行為尚屬未遂，爰依刑法第25
    條第2項規定，按既遂犯之刑減輕之。
  ⒋被告於偵查、原審及本院準備程序、審理中均坦承犯行（見
    偵卷第136頁，原審卷第173、216頁、本院卷第94、190頁）
    ，爰依毒品危害防制條例第17條第2項遞予減輕其刑。
  ⒌被告於警詢時供出毒品來源，因而查獲共犯鄭譯崙乙節，有
    臺灣桃園地方檢察署110年4月19日桃檢俊仁109少連偵397字
    第1109038842號函及臺灣桃園地方檢察署檢察官109年度偵
    字第30920、35745號起訴書查詢資料在卷可參（附於原審訴
    字卷第33至42頁），且鄭譯崙嗣經法院判處與被告共同販賣
    第三級毒品而混合二種以上之毒品未遂罪，處有期徒刑2年4
    月，經向本院提起上訴後撤回上訴確定，有本院被告（鄭譯
    崙）前案紀錄表、臺灣桃園地方法院110年度訴字第383號判
    決、本院111年度上訴字第1549號判決可參（附於本院卷第1
    01至135頁），堪以認定，本案合於毒品危害防制條例第17
    條第1項之減刑規定，爰遞予減輕其刑。
  ⒍本案無刑法第59條之適用：
　　按刑法第59條所謂「犯罪之情狀」，與同法第57條規定科刑
    時應審酌之一切情狀，並非有截然不同之領域，於裁判上酌
    減其刑時，應就犯罪一切情狀（包括第57條所列舉之10款事
    項），予以全盤考量，審酌其犯罪有無可憫恕之事由（即判
    例所稱有特殊之原因與環境等等，在客觀上足以引起一般同
    情，以及宣告法定低度刑，是否猶嫌過重），以為判斷（最
    高法院102年台上字第2513號判決意旨參照）。又按刑法第5
    9條減輕其刑之規定，必須犯罪另有其特殊之原因與環境等
    ，在客觀上足以引起一般同情，認為即予宣告法定最低刑期
    ，猶嫌過重者，始有其適用。此所謂法定最低度刑，固包括
    法定最低本刑；惟遇有其他法定減輕之事由者，則應係指適
    用其他法定減輕事由減輕其刑後之最低度刑而言。倘被告別
    有法定減輕事由者，應先適用法定減輕事由減輕其刑後，猶
    認其犯罪之情狀顯可憫恕，即使科以該減輕後之最低度刑仍
    嫌過重者，始得適用刑法第59條規定酌量減輕其刑，此觀同
    法第60條：「依法律加重或減輕者，仍得依前條之規定酌量
    減輕其刑。」意旨自明（最高法院105年度台上字第346號判
    決意旨參照）。查被告所為販賣第三級毒品而混合二種以上
    之毒品未遂罪，經依前開未遂犯、偵、審中自白及供出來源
    因而查獲其他共犯等規定減輕其刑後，所得量處之法定最低
    度刑大幅降低，被告上訴意旨主張：本案係第一次犯毒品罪
    之品行、因經濟上因素、一時失慮而犯案之犯罪動機及目的
    、係受共犯指示交付毒品予喬裝購毒者之警員，交易並未完
    成之犯罪手段、被告屬毒品交易下游，所得利益微薄、所販
    賣之毒品純度不高之犯罪危害程度、犯後自白且供出毒品來
    源，協助查獲共犯之犯後態度，以及被告現從事起重機司機
    且家中尚有妻子及新生兒待被告扶養之生活狀況等事由，經
    依刑法第57條規定之各項因子逐為審酌（詳後述），本案於
    前述經加重、減輕後之最低度刑範圍內量刑，已屬適當，尚
    無情輕法重之憾；又毒品危害防制條例於109年1月15日修正
    前即已針對販賣第三級毒品、販賣第四級毒品行為設有處罰
    規定，本次修正增訂第9條第3項規定，僅係立法者針對販賣
    毒品而有混合二種以上毒品之情形者，加重其刑至二分之一
    ，不論此規定增訂與否，均無礙於被告明知應遵守法律，不
    得販賣毒品之守法義務，是以，被告於毒品危害防制條例第
    9條第3項修正後經過多久犯罪，並非攸關量刑之審酌事項，
    更非得據為認定犯罪情狀堪可憫恕之正當事由。從而，依據
    前開說明，本案並無情輕法重，即使科以法定最低刑度仍嫌
    過重，而在客觀上足以引起一般同情，堪予憫恕之情形，當
    無再援引刑法第59條規定予以酌減其刑之餘地。
  ⒎就上開刑之加重減輕，依法先加後減之。　　
㈡、原審量刑妥適，被告上訴無理由：　
　　原審認本案事證明確，適用毒品危害防制條例第4條第6項、
    第3項、第9條第3項、第17條第1項、第2項、第19條第1項、
    刑法第11條前段、第28條、第25條第2項等規定，並審酌被
    告因貪圖不法利益，著手實施販賣毒品行為，若其所為既遂
    ，將危害社會治安及國民健康，助長國內施用毒品之歪風，
    對社會秩序造成相當程度之侵害，應予非難；並考量被告於
    偵查及原審坦承犯行之犯後態度，以及於本案犯行之行為分
    擔、本案查獲之販賣毒品次數與對象，兼衡被告自述之智識
    程度、職業（參原審訴字卷第215頁），暨其犯行之動機、
    目的、手段、所生危害、素行等一切情狀，量處有期徒刑8
    月，該刑度已近於適用上開刑之加重減輕事由後，法院所得
    量處之法定最低刑度，堪認已考量被告上訴意旨所稱第一次
    犯毒品罪、因經濟上因素一時失慮而犯案、係受共犯指示交
    付毒品予喬裝購毒者之警員、交易並未完成、屬毒品交易下
    游，所得利益微薄、所販賣之毒品純度不高、犯後自白且供
    出毒品來源，協助查獲共犯，以及被告現從事起重機司機且
    家中尚有妻子及新生兒待被告扶養等各項事由，原審所為量
    刑尚屬妥適，上訴意旨請求再予從輕量刑，並非可採；上訴
    意旨另指摘原判決未適用刑法第59條規定酌減被告之刑，難
    認符合罪刑相當云云，然本案並無適用刑法第59條規定之餘
    地，已於前述，被告請求再依刑法59條酌減其刑，並非可採
    。從而，被告上訴為無理由，應予駁回。
據上論斷，應依刑事訴訟法第368條、第373條，判決如主文。
本案經檢察官吳怡蒨提起公訴，檢察官陳玉萍到庭執行職務。

中　　華　　民　　國　　111 　年　　9 　　月　　20　　日
                  刑事第二十庭  審判長法　官  吳淑惠
                                      法　官  王惟琪
                                      法　官  吳祚丞
以上正本證明與原本無異。
如不服本判決，應於收受送達後20日內向本院提出上訴書狀，其
未敘述上訴之理由者並得於提起上訴後20日內向本院補提理由書
（均須按他造當事人之人數附繕本）「切勿逕送上級法院」。
                                      書記官  楊宜蒨
中　　華　　民　　國　　111 　年　　9 　　月　　21　　日

附錄：本案論罪科刑法條全文
毒品危害防制條例第4條
製造、運輸、販賣第一級毒品者，處死刑或無期徒刑；處無期徒
刑者，得併科新臺幣3千萬元以下罰金。
製造、運輸、販賣第二級毒品者，處無期徒刑或10年以上有期徒
刑，得併科新臺幣1千5百萬元以下罰金。
製造、運輸、販賣第三級毒品者，處7年以上有期徒刑，得併科
新臺幣1千萬元以下罰金。
製造、運輸、販賣第四級毒品者，處5年以上12年以下有期徒刑
，得併科新臺幣5百萬元以下罰金。
製造、運輸、販賣專供製造或施用毒品之器具者，處1年以上7年
以下有期徒刑，得併科新臺幣1百50萬元以下罰金。
前五項之未遂犯罰之。

毒品危害防制條例第9條
成年人對未成年人販賣毒品或犯前3條之罪者，依各該條項規定
加重其刑至2分之1。
明知為懷胎婦女而對之販賣毒品或犯前3條之罪者，亦同。
犯前5條之罪而混合二種以上之毒品者，適用其中最高級別毒品
之法定刑，並加重其刑至2分之1。
附件：
臺灣桃園地方法院刑事判決
110年度訴字第273號
公　訴　人　臺灣桃園地方檢察署檢察官 
被　　　告　蔡東汶　男　(民國00年0月00日生)
　　　　　　　　　　身分證統一編號：Z000000000號
　　　　　　　　　　住○○市○○區○街路○○巷00號之1
　　　　　　　　　　居臺南市○○區○○街0號
選任辯護人　蔡銘書律師(法扶律師)
上列被告因毒品危害防制條例案件，經檢察官提起公訴（109年
度少連偵字第397號），本院判決如下：
    主  文
蔡東汶共同販賣第三級毒品而混合二種以上之毒品未遂罪，處有
期徒刑捌月。扣案如附表編號1至3所示之物均沒收。
    事  實
一、蔡東汶與鄭譯崙（本案共犯部分，另經檢察官以109年度偵
    字第30920、35745號提起公訴），均明知4-甲基甲基卡西酮
    為毒品危害防制條例所規定之第三級毒品、硝西泮則為規定
    之第四級毒品，皆不得販賣，並知悉毒品咖啡包常同時混雜
    毒品危害防制條第2條第2項第3款、第4款所定之毒品成分，
    竟共同基於販賣第三級毒品而混合二種以上之毒品以營利之
    犯意聯絡，先推由鄭譯崙於民國109年9月10日前某日，以不
    詳廠牌手機登入通訊軟體「抖音」，並以暱稱「崙」之帳戶
    ，散布「硬的 台中找我」之兜售毒品之訊息與不特定人；
    嗣於109年9月10日，警員因執行網路巡邏查覺前揭訊息，遂
    喬裝購毒者與鄭譯崙聯繫，約定以新臺幣（下同）2萬6,000
    元向鄭譯崙購買如附表編號1所示、摻有4-甲基甲基卡西酮
    、硝西泮之毒品咖啡包70包（下稱前揭毒品咖啡包），並約
    定在桃園市桃園區三民路與汕頭街口進行交易；蔡東汶於10
    9年9月24日晚間8時13分許，即依鄭譯崙之通知，駕駛車牌
    號碼0000-00號自用小客車搭載不知情之少年周○儀（民國94
    年4月生，真實姓名年籍詳卷，下稱少年周男）抵達上開約
    定地點，於蔡東汶拿出前揭毒品咖啡包欲與警員交易時，警
    員隨即表明身分而未遂，並扣得如附表所示之物。
二、案經桃園市政府警察局桃園分局報告臺灣桃園地方檢察署檢
    察官偵查起訴。
    理  由
壹、程序方面
一、按被告以外之人於審判外之言詞或書面陳述，除法律有規定
    者外，不得作為證據；被告以外之人於審判外之陳述，經當
    事人於審判程序同意作為證據，法院審酌該言詞陳述或書面
    陳述作成時之情況，認為適當者，亦得為證據；當事人、代
    理人或辯護人於法院調查證據時，知有第159 條第1 項不得
    為證據之情形，而未於言詞辯論終結前聲明異議者，視為有
    前項之同意。刑事訴訟法第159 條第1 項及第159 條之5 分
    別定有明文。本判決下列所引用被告蔡東汶以外之人於審判
    外之陳述（含書面陳述），被告及辯護人於本院準備程序中
    均已同意上開證據具有證據能力（見本院卷第173頁），而
    被告、辯護人、檢察官迄於言詞辯論終結前亦未就證據能力
    聲明異議，本院審酌上開證據資料作成時之情況，尚無違法
    、不當或顯不可信情況，認作為證據應屬適當，依刑事訴訟
    法第159 條之5 ，應認前揭供述證據均有證據能力。
二、本判決以下所引用之非供述證據，均與本件事實具有自然關
    聯性，且核屬書證、物證性質，又查無事證足認有違背法定
    程序或經偽造、變造所取得等證據排除之情事，復經本院依
    刑事訴訟法第164 條、第165 條踐行物證、書證之調查程序
    ，況檢察官、被告及辯護人對此部分之證據能力亦均不爭執
    ，是堪認均具有證據能力。
貳、實體方面
一、認定犯罪事實所憑之證據及理由：
  ㈠上開事實，業據被告於偵查、本院準備程序及審理中均坦承
    犯行（偵卷第136頁，本院卷第173、216頁），並與證人少
    年周男警詢之證述（偵卷第51-57頁）、證人即員警林沅萱
    偵查中之證述（偵卷第149-150頁）互核相符，且有員警職
    務報告（偵卷第15頁）、本案毒品交易現場錄音譯文（偵卷
    第17頁）、桃園市政府警察局桃園分局搜索扣押筆錄及扣押
    物品目錄表（偵卷第71-77頁）、現場及通訊軟體截圖照片
    （偵卷第85、87-119頁）、交通部民用航空局航空醫務中心
    109年9月26日航藥鑑字第0000000號毒品鑑定書（偵卷第161
    頁）、內政部警政署刑事警察局109年11月18日刑鑑字第109
    8008327號鑑定書（偵卷第167-168頁）在卷可稽，當可認定
    。
  ㈡毒品危害防制條例所規定之販賣毒品罪，雖未明示「營利之
    意圖」為其犯罪構成要件，然「販賣」一語，在文義解釋上
    當然已寓含有買賤賣貴，而從中取利之意思存在。且從商業
    交易原理與一般社會觀念而言，販賣行為在通常情形下，仍
    係以牟取利益為其活動之主要誘因與目的。又政府為杜絕毒
    品氾濫，毒害人民甚深，再三宣導民眾遠離毒品、媒體報導
    既深且廣，對於禁絕毒品之政策，應為大眾所熟悉。再政府
    對於查緝施用、轉讓及販賣毒品無不嚴格執行，且販賣毒品
    罪係重罪，若無利可圖，衡情一般持有毒品者，當不致輕易
    將持有之毒品交付他人。況販賣毒品係違法行為，非可公然
    為之，且有其獨特之販售路線及管道，亦無公定之價格，復
    可任意增減其分裝之數量，而每次買賣之價量，亦可能隨時
    依市場貨源之供需情形、交易雙方之關係深淺、資力、對行
    情之認知、查緝之寬嚴，及購買者被查獲時供述購買對象之
    可能性風險評估等事由，而異其標準，非可一概而論。是販
    賣之利得並不固定，然縱使販賣之人從價差或量差中牟利方
    式雖異，其意圖營利之非法販賣行為仍為相同。經查，前揭
    犯罪事實所示之毒品交易過程，業有上開證據足資證明，且
    被告本案共犯鄭譯崙尚有傳送兜售毒品訊息與不特定人，被
    告於本院審理中亦陳稱若前揭毒品咖啡包成功售出，伊可分
    得8,000元之報酬等語（本院卷第215頁），足見其確係基於
    營利意圖而為本案犯行無疑。
  ㈢綜上，本案事證明確，被告之犯行堪可認定，應依法論科。
二、論罪科刑：
  ㈠被告販賣之前揭毒品咖啡包，含有第三級毒品「4-甲基甲基
    卡西酮」及第四級毒品「硝西泮」成分，係混合二種以上不
    同級別之毒品，是核被告所為，係犯毒品危害防制條例第9
    條第3項、第4條第6項、第3項之販賣第三級毒品而混合二種
    以上毒品未遂罪。被告因販賣第三級毒品，而持有第三級毒
    品純質淨重達5公克以上之低度行為，為販賣第三級毒品之
    高度行為所吸收，不另論罪。
  ㈡又依毒品危害防制條例第9條之修法意旨「本項係屬分則之加
    重，為另一獨立之犯罪型態，如其混合二種以上毒品屬不同
    級別，應依最高級別毒品所定之法定刑，並加重其刑至二分
    之一，例如販賣混合第三級及第四級毒品者，依販賣第三級
    毒品之法定刑處斷，並加重其刑至二分之一」，被告所為應
    依本案最高級別毒品即第三級毒品所定之法定刑論處，不另
    構成毒品危害防制條例第9條第3項、第4條第6項、第4項販
    賣第四級毒品而混合二種以上之毒品未遂罪，附此敘明。
  ㈢被告與鄭譯崙就上開犯行間，具有犯意聯絡及行為分擔，應
    依刑法第28條規定論以共同正犯。
  ㈣刑之加重、減輕部分：
  ⒈被告所為販賣第三級毒品而混合二種以上之毒品，應依毒品
    危害防制條例第9條第3項之規定加重其刑。
  ⒉被告前因毀棄損壞、妨害自由等案件，經臺灣臺中地方法院
    以108年度簡字第720號判決有期徒刑2月、3月，應執行有期
    徒刑4月確定，並於108年9月12日易科罰金執行完畢，有臺
    灣高等法院被告前案紀錄表在卷可參（本院卷第18頁），其
    於有期徒刑執行完畢後，5 年以內故意再犯本件有期徒刑以
    上之罪，為累犯。然參諸司法院釋字第775 號解釋意旨，審
    酌被告上開前案之罪質與本案不同，未見二者有不法關聯性
    存在，並無證據足認有特別惡性及對刑罰反應力薄弱之具體
    事由，爰不依上開規定加重其刑（惟仍應作為整體量刑中素
    行部分之考量）。
  ⒊被告已著手實施販賣毒品犯行，然因喬裝買家之警員自始即
    不具購買之真意，實際上無法真正完成交易，其販賣第三級
    毒品而混合二種以上之毒品之行為尚屬未遂，依刑法第25條
    第2項規定，按既遂犯之刑減輕之。
  ⒋被告於偵查、審理中均坦承本案犯行，業已說明如上，爰依
    毒品危害防制條例第17條第2項減輕其刑。
  ⒌因被告之供述查獲本案共犯鄭譯崙乙節，有臺灣桃園地方檢
    察署110年4月19日桃檢俊仁109少連偵397字第1109038842號
    函及臺灣桃園地方檢察署檢察官109年度偵字第30920、3574
    5號起訴書查詢資料在卷可參（本院卷第33-42頁），足認被
    告本案有毒品危害防制條例第17條第1項規定之適用，爰依
    此規定減輕其刑。
  ⒍本案無刑法第59條之適用：
    被告本案販賣毒品犯行，適用前揭減刑規定遞減其刑後，法
    定刑已大幅減輕，已無情輕法重之情，與刑法第59條所稱犯
    罪之情狀顯可憫恕，認科以最低刑度猶嫌過重之要件不符，
    自無再依該條規定酌減其刑之餘地。被告及辯護人就此主張
    適用刑法第59條規定再予減刑，礙難憑採。
  ⒎前述刑之加重、減輕事由，依刑法第70條、第71條應先加重
    ，再依較少之數減輕，而後遞減之。
  ㈤爰審酌被告因貪圖不法利益，著手實施販賣毒品行為，若其
    所為既遂，將危害社會治安及國民健康，助長國內施用毒品
    之歪風，對社會秩序造成相當程度之侵害，應予非難；並考
    量被告於偵查及本院審理中坦承犯行之犯後態度，以及於本
    案犯行之行為分擔、本案查獲之販賣毒品次數與對象，兼衡
    被告自述之智識程度、職業（本院卷第215頁），暨其犯行
    之動機、目的、手段、所生危害、素行等一切情狀，量處如
    主文所示之刑。
  ㈥沒收：
  ⒈扣案之前揭毒品咖啡包，經檢出第三級、第四級毒品成分，
    業如前述，為違禁物，均應依刑法第38條第1項之規定，不
    問屬於犯罪行為人與否，予以宣告沒收。至鑑驗用罄之毒品
    ，已不存在，自無庸宣告沒收。
  ⒉扣案如附表編號2、3所示之手機，被告自承作為本案犯罪之
    用等語明確（本院卷第171頁），應依毒品危害防制條例第1
    9條第1項規定，予以諭知沒收。扣案附表編號4所示手機，
    則無積極證據足認與被告本案犯行相關，不予宣告沒收。
  ⒊按犯毒品危害防制條例第4條至第9條、第12條、第13條或第1
    4條第1項、第2項之罪者，其供犯罪所用之物，不問屬於犯
    罪行為人與否，均沒收之，毒品危害防制條例第19條第1項
    定有明文。且按共同正犯間關於犯罪工具物須屬被告所有，
    或被告有事實上之處分權者，始得在該被告罪刑項下併予諭
    知沒收。至於非所有權人，又無共同處分權之共同正犯，自
    無庸在其罪刑項下諭知沒收或連帶沒收及追徵（最高法院10
    8年台上字第1001號、第3573號判決參照）。是共犯鄭譯崙
    持以散布兜售毒品訊息之不詳廠牌手機，無積極證據足認被
    告就此有事實上處分權，無從於被告罪刑項下併予諭知沒收
    ，附此說明。
據上論斷，應依刑事訴訟法第299條第1項前段，毒品危害防制條
例第4條第6項、第3項、第9條第3項、第17條第1項、第2項、第1
9條第1項，刑法第11條前段、第25條第2項、第28條、第38條第1
項，判決如主文。
本案經檢察官吳怡蒨提起公訴，檢察官林欣怡到庭執行職務。
中　　華　　民　　國　　111 　年　　2 　　月　　23　　日
                  刑事第四庭  審判長法  官  黃柏嘉
                                    法  官  涂偉俊
                                    法  官  張家豪 
以上正本證明與原本無異。
如不服本判決應於收受判決後20日內向本院提出上訴書狀，並應
敘述具體理由。其未敘述上訴理由者，應於上訴期間屆滿後20日
內向本院補提理由書(均須按他造當事人之人數附繕本)「切勿逕
送上級法院」。 
                                    書記官  蔡宗豪
中　　華　　民　　國　　111 　年　　2 　　月　　24　　日
附錄：本案論罪科刑法條全文
毒品危害防制條例第4條
製造、運輸、販賣第一級毒品者，處死刑或無期徒刑；處無期徒
刑者，得併科新臺幣3千萬元以下罰金。
製造、運輸、販賣第二級毒品者，處無期徒刑或10年以上有期徒
刑，得併科新臺幣1千5百萬元以下罰金。
製造、運輸、販賣第三級毒品者，處7年以上有期徒刑，得併科
新臺幣1千萬元以下罰金。
製造、運輸、販賣第四級毒品者，處5年以上12年以下有期徒刑
，得併科新臺幣5百萬元以下罰金。
製造、運輸、販賣專供製造或施用毒品之器具者，處1年以上7年
以下有期徒刑，得併科新臺幣1百50萬元以下罰金。
前五項之未遂犯罰之。

毒品危害防制條例第9條
成年人對未成年人販賣毒品或犯前3條之罪者，依各該條項規定
加重其刑至2分之1。
明知為懷胎婦女而對之販賣毒品或犯前3條之罪者，亦同。
犯前5條之罪而混合二種以上之毒品者，適用其中最高級別毒品
之法定刑，並加重其刑至2分之1。

附表
編號 物品名稱暨數量 是否扣案 卷證索引 1 毒品咖啡包70包 （驗餘總淨重：563.55公克） 已扣案 ◎扣押物品清單（院卷第7頁） ◎扣押物品照片（109少連偵397卷第85頁） ◎交通部民用航空局航空醫務中心109年9月26日航藥鑑字第0000000號毒品鑑定書（109少連偵397卷第161頁） ◎內政部警政署刑事警察局109年11月18日刑鑑字第1098008327號鑑定書（109少連偵397卷第167-168頁） ◎檢驗結果：   淡黃色粉末，檢出硝西泮及4-甲基甲基卡西酮成分，測得4-甲基甲基卡西酮純度約2%，推估驗前4-甲基甲基卡西酮之總純質淨重11.29公克。 2 IPHONE 7手機1支 （玫瑰金，IMEI：000000000000000） 已扣案 ◎被告自陳係為販毒聯絡所用（院卷第171-172、212頁） ◎扣押物品清單（院卷第7頁） ◎扣押物品照片（109少連偵397卷第85頁） 3 IPHONE 8手機1支 （玫瑰金，IMEI：0000000000000000） 已扣案 ◎被告自陳係為販毒聯絡所用（院卷第171-172、212頁） ◎扣押物品清單（院卷第7頁） ◎扣押物品照片（109少連偵397卷第85頁） 4 IPHONE XR手機1支（白色，IMEI：000000000000000） 已扣案 ◎被告自陳係為個人日常聯絡所用（院卷第171-172、212頁） ◎扣押物品清單（院卷第7頁） ◎扣押物品照片（109少連偵397卷第85頁）